臺灣高等法院刑事裁定　　　　　　　　　 96年度抗字第936號
抗　告　人
即　受刑人　甲○○
上列抗告人因聲請減刑案件，不服臺灣新竹地方法院中華民國96
年7月31日裁定（96年度聲減字第496號），提起抗告，本院裁定
如下：
    主  文
抗告駁回。
    理  由
一、原裁定以：受刑人甲○○於如附表（聲請書附表誤載之處，
    業經更正如附表所載）所示犯罪日期所犯施用第一級毒品、
    施用第二級毒品及竊盜等四罪，分別經臺灣新竹地方法院及
    最高法院判處如附表所示之刑確定，因受刑人所犯如附表編
    號一、二、四所示三罪犯罪時間均在民國九十六年四月二十
    四日以前，均合於減刑條件，爰依中華民國九十六年罪犯減
    刑條例第二條第一項第三款、第八條第三項、第十一條、第
    十二條，刑法第五十三條，修正前刑法第五十一條第五款，
    裁定甲○○所犯如附表編號一、二、四所示之罪，均減刑如
    附表編號一、二、四所載，與如附表編號三所示之罪，應執
    行有期徒刑五年二月。
二、經核原裁定上開認事用法，洵無違誤。抗告意旨以抗告人所
    犯如附表所示之罪減刑後合計刑期為有期徒刑五年二月，然
    附表所示之罪均符合刑法第五十三條、第五十一條更定應執
    行刑之要件，惟原審仍裁定應執行有期徒刑五年二月，未予
    更定應執行刑，顯然有誤等語。惟查：數罪併罰，應依分別
    宣告其罪之刑為基礎，定其應執行刑，此觀刑法第五十一條
    規定自明。又抗告人行為時刑法第五十一條第五款規定：「
    數罪併罰，分別宣告其罪之刑，依左列各款定其應執行者：
    ．．．五、宣告多數有期徒刑者，於各刑中之最長期以上，
    各刑合併之刑期以下，定其刑期。但不得逾二十年。．．．
    」（抗告人所犯如附表所示之罪裁判時間均在新法施行前，
    無新舊法比較問題，應適用修正前刑法之規定）。再「犯罪
    在中華民國九十六年四月二十四日以前者，除本條例另有規
    定外，依下列規定減刑：一、死刑減為無期徒刑。二、無期
    徒刑減為有期徒刑二十年。三、有期徒刑、拘役或罰金，減
    其刑期或金額二分之一。」，中華民國九十六年罪犯減刑條
    例第二條第一項亦定有明文。可知，數罪併罰之案件，經判
    處有期徒刑而符合減刑之罪者，係依原確定判決所宣告之刑
    減其刑期二分之一後，再依刑法第五十三條規定定應執行刑
    。本件抗告人所犯如附表編號一、二、四所示各罪經減刑後
    分別為四月、二月、八月，則與不符減刑之附表編號三所示
    之罪，定應執行刑時，自應於四年以上、五年二月以下間定
    應執行刑，雖抗告人前曾經臺灣新竹地方法院九十三年度聲
    字第七三號裁定就附表所示各罪定應執行有期徒刑六年一月
    （較未減刑前合併之刑期六年四月減少三月），惟「一裁判
    宣告數罪之刑，雖曾經定其執行刑，但如再與其他裁判宣告
    之刑定其執行刑時，前定之執行刑當然失效，仍應以其各罪
    宣告之刑為基礎，定其執行刑，不得以前之執行刑為基礎，
    以與後裁判宣告之刑，定其執行刑」（最高法院五十九年台
    抗字第三六七號判例參照）；且參照本院九十六年七月六日
    刑事庭庭長會議就中華民國九十六年罪犯減刑條例之法律問
    題決議臨時問題二之決議認減刑完後定應執行刑仍應依刑法
    第五十三條之規定為之，不受前曾定之應執行刑拘束。是原
    裁定就抗告人所犯如附表所示之罪減刑後，定應執行刑有期
    徒刑五年二月，已較原定應執行刑六年一月為輕，並無不當
    ；且前定之執行刑（六年一月）於減刑定應執行刑後即當然
    失效，而應就減刑後所定之應執行刑予以執行，抗告人認原
    裁定未更定應執行刑，顯有誤解，抗告為無理由，應予駁回
    。
據上論結，應依刑事訴訟法第412條，裁定如主文。
中　　華　　民　　國　　96　　年　　9 　　月　　6 　　日
　　　　　　　　　刑事第九庭審判長法　官  劉景星
  　　　　　　　　　　　　　　　　法  官  周盈文
        　　　　　　　　　　　　　法  官  吳啟民
以上正本證明與原本無異。
不得再抗告。
                                  書記官  江采廷
中　　華　　民　　國　　96　　年　　9 　　月　　11　　日
